【裁判字號】    97,訴,4106
【裁判日期】    980415
【裁判案由】    毒品危害防制條例
【裁判全文】
臺灣臺中地方法院刑事判決              97年度訴字第4106號
公  訴  人  臺灣臺中地方法院檢察署檢察官
被      告  乙○○
                    （現於臺灣臺中監獄臺中分監執行中）
指定辯護人  本院公設辯護人戊○○
上列被告因毒品危害防制條例案件，經檢察官提起公訴（97年度
偵字第19595號），本院判決如下：
    主    文
乙○○犯如附表一所示之販賣第一級毒品罪，均累犯，各處如附
表一所示之刑，應執行有期徒刑拾陸年。因販賣第一級毒品所得
之財物新臺幣捌仟伍佰元沒收，如全部或一部不能沒收時，以其
財產抵償之。
其餘被訴販賣第二級毒品部分無罪。
    事    實
一、乙○○（綽號「褲袋」、「阿偉」）前因竊盜、違反毒品危
    害防制條例及搶奪等案件，經法院各判處並經減刑為有期徒
    刑一月十五日、三月（此二案均為竊盜）、八月及四月十五
    日確定，嗣經本院九十七年度聲字第四十一號裁定應執行有
    期徒刑一年三月，甫於民國九十七年四月十四日縮刑期滿執
    行完畢。詎仍不知悔改，明知海洛因屬毒品危害防制條例第
    二條所管制之第一級毒品，不得非法持有、販賣，竟意圖營
    利，基於販賣第一級毒品海洛因（下稱海洛因）之犯意，於
    附表一所示之時間、地點，販賣海洛因予附表一所示之曾永
    義、王東文、湯欽盛等三人（其各次販賣之對象、時間、地
    點、販賣所得及交易過程，均詳如附表一所示），共計得款
    新臺幣（下同）八千五百元。嗣經警於九十七年八月十九日
    ，在乙○○位於臺中縣神岡鄉○○村○○路九十二巷十二號
    之住處查獲乙○○，並循線查悉上情。
二、案經臺中縣警察局移送臺灣臺中地方法院檢察署檢察官偵查
    起訴。
    理    由
壹、程序方面：
一、按刑事訴訟法第一百五十九條第一項規定：「被告以外之人
    於審判外之言詞或書面陳述，除法律有規定者外，不得作為
    證據。」其立法意旨，乃在於確保被告之反詰問權。同法第
    一百五十九條之五第一項規定：「被告以外之人於審判外之
    陳述，雖不符前四條之規定（同法第一百五十九條之一至第
    一百五十九條之四），而經當事人於審判程序同意作為證據
    ，法院審酌該言詞陳述或書面陳述作成時之情況，認為適當
    者，亦得為證據。」同法條第二項規定：「當事人、代理人
    或辯護人於法院調查證據時，知有刑事訴訟法第一百五十九
    條第一項不得為證據之情形，而未於言詞辯論終結前聲明異
    議者，視為有前項之同意。」其立法意旨，則在於確認當事
    人對於傳聞證據有處分權，得放棄反對詰問權，同意傳聞證
    據可作為證據；但因我刑事訴訟法尚非採澈底之當事人進行
    主義，乃又限制以法院認為適當者，始得為證據。因此，當
    事人同意或依法視為同意某項傳聞證據作為證據使用者，實
    質上即表示有反對詰問權之當事人已放棄其反對詰問權，如
    法院認為適當，不論該傳聞證據是否具備刑事訴訟法第一百
    五十九條之一至第一百五十九條之四所定情形，均容許作為
    證據；換言之，當事人放棄對原陳述人行使反對詰問權者，
    屬於證據傳聞性之解除行為，如法院認為適當，即容許該傳
    聞證據作為證據，不以未具備刑事訴訟法第一百五十九條之
    一至第一百五十九條之四所定情形為前提，非常上訴意旨認
    以未具備該等情形為前提，尚有誤解。又法院於何種情況，
    得認為適當，應審酌該傳聞證據作成時之情況，如該傳聞證
    據之證明力明顯過低或係違法取得，即得認為欠缺適當性；
    惟是否適當之判斷，係以當事人同意或視為同意為前提，即
    當事人已無爭議，故法院除於審理過程中察覺該傳聞證據之
    作成欠缺適當性外，毋庸特別調查，而僅就書面記載之方式
    及其外觀審查，認為無問題而具有適當性即可，最高法院九
    十七年度臺非字第五號判決意旨參照。又前揭同法第一百五
    十九條之五第二項規定，乃係基於證據資料愈豐富，愈有助
    於真實發現之理念，酌採當事人進行主義之證據處分權原則
    ，並強化言詞辯論主義，透過當事人等到庭所為之法庭活動
    ，在使訴訟程序順暢進行之要求下，承認傳聞證據於一定條
    件內，得具證據適格。此種「擬制同意」，因與同條第一項
    之明示同意有別，實務上常見當事人等係以「無異議」或「
    沒有意見」表示之，斯時倘該證據資料之性質，已經辯護人
    閱卷而知悉，或自起訴書、原審判決書之記載而了解，或偵
    、審中經檢察官、審判長、受命法官、受託法官告知，或被
    告逕為認罪答辯或有類似之作為、情況，即可認該相關人員
    於調查證據之時，知情而合於擬制同意之要件，亦有最高法
    院九十六年度臺上字第四一七四號判決意旨可資參照。
二、查被告及其指定辯護人對於本判決所引用之下列各項證據方
    法之證據能力，於本院準備程序及審理時均表示無意見而不
    爭執其證據能力（本院卷第二十八頁、第一三三、一三四頁
    ），視為有刑事訴訟法第一百五十九條之五第一項之同意，
    揆諸前開說明，該等被告以外之人於審判外所為言詞或書面
    陳述，其證據傳聞性已解除；且由本院歷次審理過程觀之，
    並未察覺前開傳聞證據之作成欠缺適當性，且由該等傳聞證
    據之筆錄或文書記載方式及其外觀審查，其等之作成亦無問
    題而有適當性，依刑事訴訟法第一百五十九條之五之規定，
    自得作為證據，合先敘明。
貳、實體方面：
甲、有罪部分：
一、訊據被告就前揭販賣海洛因之事實，迭據其於警詢、偵查及
    本院審理時均坦承在卷，並據證人王東文、湯欽盛、曾永義
    於偵查中結證綦詳（偵卷第十六至十七頁、二十九至三十頁
    、六十八至七十頁），復有通訊監察譯文（警卷第四十一至
    四十四頁）、尿液檢驗報告（偵卷第七十六至七十九頁）等
    附卷可稽，自堪信為真實。
二、按海洛因係屬毒品危害防制條例第二條第二項第一款所管制
    之第一級毒品，不得非法持有。故核被告就附表一所為，均
    係犯毒品危害防制條例第四條第一項之販賣第一級毒品罪。
    被告所犯上開十三次販賣第一級毒品罪，犯意各別，行為不
    同，應分論併罰。被告前因竊盜、違反毒品危害防制條例及
    搶奪等案件，經法院各判處並經減刑為有期徒刑一月十五日
    、三月、八月及四月十五日確定，嗣經本院九十七年度聲字
    第四十一號裁定應執行有期徒刑一年三月，甫於九十七年四
    月十四日縮刑期滿執行完畢，有臺灣高等法院被告前案紀錄
    表一份在卷可按，其前受有期徒刑執行完畢後，五年以內再
    故意犯本案法定本刑為有期徒刑以上之罪，為累犯，應依法
    加重其刑，惟販賣第一級毒品海洛因之法定本刑為死刑或無
    期徒刑部分，依刑法第六十四條第一項、第六十五條第一項
    規定不得加重其刑，其餘法定刑部分則加重其刑。再販賣第
    一級毒品罪之法定本刑為死刑或無期徒刑，係屬重罪，被告
    雖有上開販賣海洛因之犯行，然被告販賣十三次之所得不逾
    一萬元，所得不多，數量亦少，犯罪情節尚屬輕微，只因一
    時貪念，致罹法定刑為死刑或無期徒刑之重典，相對於長期
    大量販賣毒品之大毒梟而言，被告對社會治安及國民健康之
    危害較小，倘亦處以死刑或無期徒刑，不免過苛，且無從與
    前開大毒梟之惡行有所區隔，是其犯罪情狀在客觀上足以引
    起一般人之同情，情節尚堪憫恕，若處以法定最低度之刑，
    猶嫌過重，爰依刑法第五十九條規定，就其十三次販賣海洛
    因之犯行，均酌量減輕其刑，罰金刑部分並先加後減之。
三、另按毒品危害防制條例第十七條規定：犯第四條第一項之罪
    ，供出毒品來源，因而破獲者，得減輕其刑，其立法意旨重
    在鼓勵具體供出其上游販毒者，俾資追查該毒梟前手及其上
    游毒品，以杜絕毒品之蔓延與氾濫為目的。倘未因其自白進
    而查獲毒梟前手或其上游毒品者，自不得執此邀本條規定之
    寬減。原審因認上訴人被查獲後，雖提供線索，因而查獲賴
    ○秋、許○益持有海洛因、包裝海洛因之塑膠袋等，然其非
    屬上訴人所犯本件運輸海洛因之毒品來源，乃未依毒品危害
    防制條例第十七條之規定減輕其刑，自無不合，最高法院九
    十二年度臺上字第二八九七號判決意旨參照。經查，本件被
    告雖於警詢時即供出上手為「甲○○」（警卷第三頁），然
    本院職權傳喚證人即承辦員警何榮順，其結證稱本件被告雖
    於警詢時確實供出綽號「和尚」之上手，並於九十七年八月
    十九日夜晚，帶同警員前往綽號「和尚」位於臺中縣神岡鄉
    ○○路四三四巷六號住處勘查，並發現綽號「和尚」所駕駛
    之車輛，但當時被告提供之電話，經調閱相關紀錄，已有二
    支停用，另一支則無使用中紀錄致無法上線監聽，報請檢察
    官偵辦後，雖陸續有一些情資，但都與被告所提供無關…甲○○後來行蹤不是在被告所提供之地點等語（參本院卷第一
    三一頁、一三一頁反面），並有臺中縣警察局九十七年十二
    月二十三日函覆資料可參（本院卷第九十九頁紙袋封存），
    且本件尚未因被告所提供之線索，而查獲甲○○之販毒犯行
    ，復據臺灣臺中地方法院檢察署九十八年二月二十四日中檢
    輝宿九十七他三○五一字第○一四九六二號函在卷可參（本
    院卷第一○八頁），另證人甲○○因竊盜遭查獲而經本院另
    案羈押，經本院依職權提訊，其於本院審理時否認曾販賣海
    洛因予被告，故證人甲○○是否確為被告之上手，仍待查證
    ，本件被告雖供出證人甲○○為其上手，但證人甲○○並未
    因被告之提供線索而被查獲，至為灼然，自不合於毒品危害
    防制條例第十七條之規定。
四、爰審酌被告明知海洛因係屬戕害他人身心之毒品，竟貪圖自
    身利益，鋌而走險，販賣海洛因以賺取差價，及犯罪後承認
    犯罪，犯後態度尚可等一切情狀，分別量處如主文所示之刑
    並定其應執行之刑，以示懲儆。公訴人雖具體求處無期徒刑
    ，惟本院斟酌上情，認公訴人之求刑尚嫌過重，附此敘明。
    復按供販賣毒品所用或因販賣毒品所得之財物，依毒品危害
    防制條例第十九條第一項規定，均應沒收之，如全部或一部
    不能沒收時，追徵其價額或以其財產抵償之，乃刑法第三十
    八條第一項第二款、第三款及第三項職權沒收主義之特別規
    定，係採義務沒收主義，用以澈底杜絕行為人貪取暴利之誘
    因、工具與結果。故因販賣毒品罪所取得之一切對價，自不
    能與一般正常之營利事業僅計算其營利所得之情形，相提並
    論，不問其原屬供販賣所用之成本或因此所得之利潤，亦不
    以當場扣押者為限，本此特別規定，應概予沒收，始符對毒
    害國民身心健康行徑，嚴加懲戒之立法意旨，最高法院九十
    五年度臺上字第二九一六號、九十五年度臺上字第三一三三
    號、九十六年度臺上字第三二四七號判決意旨均值參照，經
    查，被告於偵查中曾陳述關於海洛因之來源及購入價格及可
    得之利潤（偵卷第十二頁），而被告之上手是否確為證人甲○○，尚待調查，既如前述，且縱被告偵查中所言屬實，揆
    諸前揭判決意旨說明，自仍不問其所得利潤及成本為何，就
    販賣海洛因之一切對價，均應收沒，故被告因販賣海洛因所
    得之財物共八千五百元，依同條例第十九條第一項之規定，
    亦應沒收之，如全部或一部不能沒收時，分別以其財產抵償
    之，併此敘明。
乙、無罪部分：
一、公訴意旨另以：被告乙○○意圖營利，另基於販賣第二級毒
    品甲基安非他命（下稱甲基安非他命）之犯意，先後於如附
    表二所示之時間、地點，販賣甲基安非他命予綽號「小龍」
    之丙○○五次（其各次販賣之時間、地點及所得財物，均詳
    如附表二所示），共計得款二千五百元。因認被告涉有毒品
    危害防制條例第四條第二項之販賣第二級毒品罪嫌等語。
二、按犯罪事實應依證據認定之，無證據不得認定犯罪事實，又
    不能證明被告犯罪者應諭知無罪之判決，刑事訴訟法第一百
    五十四條第二項及第三百零一條第一項分別定有明文。被告
    之自白，不得作為有罪判決之唯一證據，仍應調查其他必要
    之證據，以察其是否與事實相符，刑事訴訟法第一百五十六
    條第二項定有明文。又刑事訴訟法上所謂認定事實之證據，
    係指足以認定被告確有犯罪行為之積極證據而言，該項證據
    自須適合於被告犯罪事實之認定，始得採為斷罪資料；且事
    實之認定應憑證據，如未發現相當證據，或證據不足以證明
    ，自不能以推測或擬制之方法，以為裁判之依據；次按認定
    不利於被告之事實，須依積極證據，茍積極之證據本身存有
    瑕疵而不足為不利於被告事實之認定，即應為有利於被告之
    認定，更不必有何有利之證據，而此用以證明犯罪事實之證
    據，猶須於通常一般人均不至於有所懷疑，堪予確信其已臻
    真實者，始得據以為有罪之認定，倘其證明尚未達到此一程
    度，而有合理性之懷疑存在，致使無從為有罪之確信時，即
    應為無罪之判決（最高法院八十二年度臺上字第一六三號判
    決、七十六年臺上字第四九八六號判例要旨參照）。再按刑
    事法所謂意圖，乃犯罪構成之主觀違法要素，亦屬犯罪之成
    立要件；行為人是否具有販賣之意圖而持有毒品，須以嚴格
    之證據證明之，亦即必須有相當之客觀事實，足以表徵其主
    觀意念之遂行性及確實性，始足當之，亦有最高法院九十六
    年度臺上字第一七七二號判決要旨足供參照。
三、公訴人認被告涉有毒品危害防制條例第四條第二項之販賣第
    二級毒品罪，係以證人丙○○於警詢、偵查之論述為唯一論
    據。訊據被告固坦承認識證人丙○○之事實，惟堅詞否認有
    何販賣甲基安非他命之行為，辯稱：伊並無施用甲基安非他
    命，故不可能販賣甲基安非他命給證人丙○○等語。經查：
（一）證人丙○○於本院審理時結證稱警詢及偵查中所稱「甲基
      安非他命」係因一時緊張講錯，其係施用海洛因而非甲基
      安非他命，實際上是向被告拿海洛因等語（參本院卷第六
      十七頁），核與被告所述一致（本院卷第七十頁），再佐
      以被告前揭自白犯行，均係針對販賣海洛因之犯行，並無
      任何關於販賣甲基安非他命之犯行，足證證人丙○○所言
      ，並非無據。
（二）另本院勘驗證人丙○○偵訊光碟，證人丙○○偵查中所言
      與筆錄相符，雖有本院勘驗筆錄可參（本院卷第六十九頁
      ），而證人丙○○於上揭偵訊前一日（即九十七年八月二
      十八日）所採集之尿液，與被告於九十七年八月二十日所
      採集之尿液，經送驗均呈可待因、嗎啡陽性，安非他命、
      甲基安非他命陰性反應，有中山醫學大學附設醫院檢驗科
      藥物檢測中心尿液檢驗報告各乙紙在卷可稽（偵卷第七十
      八、七十九頁，下分別稱證人丙○○、被告之尿液檢驗報
      告），益徵證人丙○○於九十七年八月二十九日偵查中所
      謂「有施用二級毒品安非他命」等語是否與事實相符，即
      非無疑，依證人丙○○於本院審理時之證言，佐以其尿液
      檢驗報告，堪認證人丙○○於本院審理時之證言，及被告
      辯以伊根本未施用甲基安非他命，不可能販賣甲基安非他
      命之辯詞，並非全然不可採信。
（三）又販賣海洛因之刑度，遠較販賣甲基安非他命之刑度重，
      檢察官起訴書業已將毒品危害防制條例第四條條文列於起
      訴書後方，被告應無不知之理，衡之常情，倘被告確有販
      賣甲基安非他命之犯行，自不可能否認罪刑較輕之販賣第
      二級毒品之犯行，反倒承認罪刑較重之販賣第一級毒品犯
      行之理，益徵被告確無販賣甲基安非他命之犯行甚明。
（四）末依卷內資料顯示，除前揭證人丙○○於警、偵查中所為
      之證言外，並無其它證人曾指稱被告販賣甲基安非他命之
      犯行，亦未查獲任何可資證明被告曾持有甲基安非他命之
      事實，復無如事前聯繫之通聯記錄譯文或其他具體之交易
      對象出現等事證顯示被告有販賣甲基安非他命予證人丙○○之事實，自無從逕行認定被告確有販賣甲基安非他命之
      犯行。
（五）綜上所述，本件公訴人所舉證據，其證明力尚未達到通常
      一般之人均不致有所懷疑而得確信其為真實之程度，不能
      據此率為被告涉有販賣第二級毒品犯行之論斷，本院查無
      其他任何積極證據足資證明被告有何販賣第二級毒品之犯
      行，此部分自屬不能證明被告犯罪，應為被告無罪之諭知
      。至證人丙○○於本院九十七年十二月五日審理時具結證
      稱曾向被告購買過海洛因一次等語，被告此部分犯嫌既未
      經檢察官起訴，本院自無從審理，附此敘明。
據上論斷，應依刑事訴訟法第二百九十九條第一項前段、第三百
零一條第一項，毒品危害防制條例第四條第一項、第十九條第一
項，刑法第十一條、第四十七條第一項、第五十九條、第五十一
條第五款，判決如主文。
本案經檢察官丁○○到庭執行職務。
中    華    民    國    98    年    4     月    15    日
                刑事第七庭  審判長法  官  陳慧珊
                                  法  官  丁智慧
                                  法  官  林慶郎
以上正本證明與原本無異
如不服本判決，應於收受本判決後十日內向本院提出上訴書狀，
其未敘述上訴理由者，並得於提起上訴後十日內向本院補提理由
書狀（均須按他造當事人之人數附繕本）「切勿逕送上級法院」
                                    書記官  廖春玉
中    華    民    國    98    年    4     月    15    日
附錄本案論罪科刑法條全文：
毒品危害防制條例第4條
製造、運輸、販賣第一級毒品者，處死刑或無期徒刑；處無期徒
刑者，得併科新臺幣1千萬元以下罰金。
製造、運輸、販賣第二級毒品者，處無期徒刑或7年以上有期徒
刑，得併科新臺幣7百萬元以下罰金。
製造、運輸、販賣第三級毒品者，處5年以上有期徒刑，得併科
新臺幣5百萬元以下罰金。製造、運輸、販賣第四級毒品者，處3
年以上10年以下有期徒刑，得併科新臺幣3百萬元以下罰金。
製造、運輸、販賣專供製造或施用毒品之器具者，處1年以上7年
以下有期徒刑，得併科新臺幣1百萬元以下罰金。
前五項之未遂犯罰之。
毒品危害防制條例第11條
持有第一級毒品者，處 3 年以下有期徒刑、拘役或新臺幣 5 萬
元以下罰金。
持有第二級毒品者，處 2 年以下有期徒刑、拘役或新臺幣 3 萬
元以下罰金。
持有專供製造或施用第一、二級毒品之器具者，處 1 年以下有期
徒刑、拘役或新臺幣 1 萬元以下罰金。
持有毒品達一定數量者，加重其刑至二分之一，其標準由行政院
定之。
附表一：
┌──┬──────┬──────┬───────┬────┬───────────┬─────────────┐
│編號│販賣對象    │販賣時間    │販賣地點      │販賣所得│交易過程              │主文及刑                  │
│    │(綽號)      │            │              │(新臺幣)│                      │                          │
├──┼──────┼──────┼───────┼────┼───────────┼─────────────┤
│一  │曾永義      │九十七年六月│臺中縣神岡鄉新│五百元  │由曾永義以家中00000000│乙○○販賣第一級毒品，累犯│
│    │(黑仔)      │底某日      │庄村之貨櫃集中│        │56 電話或公用電話或友 │，處有期徒刑拾伍年貳月。販│
│    │            │            │場附近        │        │人廖建凱持用之 0000000│賣第一級毒品所得新臺幣伍佰│
│    │            │            │              │        │860 號行動電話撥打許勝│元沒收，如全部或一部不能沒│
│    │            │            │              │        │雄所持用之 0000000000 │收時，以其財產抵償之。    │
├──┤            ├──────┤              ├────┤號行動電話，約定購買時├─────────────┤
│二  │            │九十七年七月│              │五百元  │間、地點後，乙○○即分│乙○○販賣第一級毒品，累犯│
│    │            │初某日      │              │        │別於左列時間、地點，以│，處有期徒刑拾伍年貳月。販│
│    │            │            │              │        │左列金額販賣海洛因各一│賣第一級毒品所得新臺幣伍佰│
│    │            │            │              │        │包（重量均不詳）予王東│元沒收，如全部或一部不能沒│
│    │            │            │              │        │文                    │收時，以其財產抵償之。    │
├──┤            ├──────┤              ├────┤                      ├─────────────┤
│三  │            │九十七年七月│              │五百元  │                      │乙○○販賣第一級毒品，累犯│
│    │            │中旬某日    │              │        │                      │，處有期徒刑拾伍年貳月。販│
│    │            │            │              │        │                      │賣第一級毒品所得新臺幣伍佰│
│    │            │            │              │        │                      │元沒收，如全部或一部不能沒│
│    │            │            │              │        │                      │收時，以其財產抵償之。    │
├──┤            ├──────┤              ├────┤                      ├─────────────┤
│四  │            │九十七年八月│              │五百元  │                      │乙○○販賣第一級毒品，累犯│
│    │            │三日二十時許│              │        │                      │，處有期徒刑拾伍年貳月。販│
│    │            │（警卷第四十│              │        │                      │賣第一級毒品所得新臺幣伍佰│
│    │            │二頁譯文）  │              │        │                      │元沒收，如全部或一部不能沒│
│    │            │            │              │        │                      │收時，以其財產抵償之。    │
├──┤            ├──────┤              ├────┤                      ├─────────────┤
│五  │            │九十七年八月│              │五百元  │                      │乙○○販賣第一級毒品，累犯│
│    │            │四日上午八時│              │        │                      │，處有期徒刑拾伍年貳月。販│
│    │            │許（警卷第四│              │        │                      │賣第一級毒品所得新臺幣伍佰│
│    │            │十三頁譯文）│              │        │                      │元沒收，如全部或一部不能沒│
│    │            │            │              │        │                      │收時，以其財產抵償之。    │
├──┼──────┼──────┼───────┼────┼───────────┼─────────────┤
│六  │王東文      │九十七年七月│臺中縣神岡鄉之│五百元  │由王東文以家中 0000000│乙○○販賣第一級毒品，累犯│
│    │(阿文)      │中旬某日    │示範公墓附近之│        │098 電話撥打乙○○所持│，處有期徒刑拾伍年貳月。販│
│    │            │            │荔枝園旁      │        │用之 0000000000 號行動│賣第一級毒品所得新臺幣伍佰│
│    │            │            │              │        │電話，約定購買時間、地│元沒收，如全部或一部不能沒│
│    │            │            │              │        │點後，乙○○即分別於左│收時，以其財產抵償之。    │
├──┤            ├──────┤              ├────┤列時間、地點，以左列金├─────────────┤
│七  │            │九十七年七月│              │五百元  │額販賣海洛因各一包（重│乙○○販賣第一級毒品，累犯│
│    │            │二十六日上午│              │        │量均不詳）予王東文    │，處有期徒刑拾伍年貳月。販│
│    │            │十時許（警卷│              │        │                      │賣第一級毒品所得新臺幣伍佰│
│    │            │第四十一頁譯│              │        │                      │元沒收，如全部或一部不能沒│
│    │            │文）        │              │        │                      │收時，以其財產抵償之。    │
├──┤            ├──────┤              ├────┤                      ├─────────────┤
│八  │            │九十七年七月│              │五百元  │                      │乙○○販賣第一級毒品，累犯│
│    │            │底某日      │              │        │                      │，處有期徒刑拾伍年貳月。販│
│    │            │            │              │        │                      │賣第一級毒品所得新臺幣伍佰│
│    │            │            │              │        │                      │元沒收，如全部或一部不能沒│
│    │            │            │              │        │                      │收時，以其財產抵償之。    │
├──┼──────┼──────┼───────┼────┼───────────┼─────────────┤
│九  │湯欽盛      │九十七年六月│臺中縣神岡鄉新│一千元  │由湯欽盛以其所持用之 0│乙○○販賣第一級毒品，累犯│
│    │(阿盛)      │五日某時許  │庄村成都路九十│        │000000000 行動電話或公│，處有期徒刑拾伍年貳月。販│
│    │            │            │二巷十二號住處│        │用電話撥打乙○○所持用│賣第一級毒品所得新臺幣壹仟│
│    │            │            │內            │        │之 0000000000、0000000│元沒收，如全部或一部不能沒│
│    │            │            │              │        │244 號行動電話，約定購│收時，以其財產抵償之。    │
├──┤            ├──────┤              ├────┤買時間、地點後，乙○○├─────────────┤
│一○│            │九十七年七月│              │五百元  │即分別於左列時間、地點│乙○○販賣第一級毒品，累犯│
│    │            │十五日某時許│              │        │，以左列金額販賣海洛因│，處有期徒刑拾伍年貳月。販│
│    │            │            │              │        │各一包（重量均不詳）予│賣第一級毒品所得新臺幣伍佰│
│    │            │            │              │        │湯欽盛                │元沒收，如全部或一部不能沒│
│    │            │            │              │        │                      │收時，以其財產抵償之。    │
├──┤            ├──────┤              ├────┤                      ├─────────────┤
│一一│            │九十七年七月│              │一千元  │                      │乙○○販賣第一級毒品，累犯│
│    │            │二十七日十三│              │        │                      │，處有期徒刑拾伍年貳月。販│
│    │            │時許（警卷第│              │        │                      │賣第一級毒品所得新臺幣壹仟│
│    │            │四十四頁譯文│              │        │                      │元沒收，如全部或一部不能沒│
│    │            │）          │              │        │                      │收時，以其財產抵償之。    │
├──┤            ├──────┤              ├────┤                      ├─────────────┤
│一二│            │九十七年八月│              │一千元  │                      │乙○○販賣第一級毒品，累犯│
│    │            │初某日時許  │              │        │                      │，處有期徒刑拾伍年貳月。販│
│    │            │            │              │        │                      │賣第一級毒品所得新臺幣壹仟│
│    │            │            │              │        │                      │元沒收，如全部或一部不能沒│
│    │            │            │              │        │                      │收時，以其財產抵償之。    │
├──┤            ├──────┤              ├────┼───────────┼─────────────┤
│一三│            │九十七年八月│              │一千元  │                      │乙○○販賣第一級毒品，累犯│
│    │            │十日某時許  │              │        │                      │，處有期徒刑拾伍年貳月。販│
│    │            │            │              │        │                      │賣第一級毒品所得新臺幣壹仟│
│    │            │            │              │        │                      │元沒收，如全部或一部不能沒│
│    │            │            │              │        │                      │收時，以其財產抵償之。    │
├──┴──────┴──────┴───────┴────┴───────────┴─────────────┤
│合計販賣共十三次，犯罪所得計新臺幣捌仟伍佰元                                                                  │
└───────────────────────────────────────────────────────┘
附表二：
┌──┬──────┬──────┬───────┬────┬───────┐
│編號│販賣對像    │販賣時間    │販賣地點      │販賣所得│所犯罪名及處罰│
│    │(綽號)      │            │              │(新臺幣)│              │
├──┼──────┼──────┼───────┼────┼───────┤
│一  │丙○○      │九十七年七月│臺中縣神岡鄉新│五百元  │均無罪        │
│    │(小龍)      │五日某時許  │庄村成都路九十│        │              │
├──┤            ├──────┤二巷十二號住處├────┤              │
│二  │            │九十七年七月│外            │五百元  │              │
│    │            │十二日某時許│              │        │              │
├──┤            ├──────┤              ├────┤              │
│三  │            │九十七年七月│              │五百元  │              │
│    │            │十八日某時許│              │        │              │
├──┤            ├──────┼───────┼────┤              │
│四  │            │九十七年八月│臺中縣神岡鄉新│五百元  │              │
│    │            │一日某時許  │庄村成都路九十│        │              │
├──┤            ├──────┤二巷十二號住處├────┤              │
│五  │            │九十七年八月│附近之運動公園│五百元  │              │
│    │            │八日某時許  │              │        │              │
└──┴──────┴──────┴───────┴────┴───────┘


司法院資訊處製作；財團法人民間司法改革基金會備份。
